【裁判字號】    98,訴,1055
【裁判日期】    981029
【裁判案由】    毒品危害防制條例
【裁判全文】
臺灣基隆地方法院刑事判決              98年度訴字第1055號
公  訴  人  臺灣基隆地方法院檢察署檢察官
被      告  乙○○
                    （另案於台灣基隆看守所羈押）
上列被告因毒品危害防制條例案件，經檢察官提起公訴（98年度
毒偵字第1616號），被告於準備程序進行中，就被訴事實為有罪
之陳述，經本院合議庭裁定由受命法官獨任進行簡式審判程序，
判決如下：
    主  文
乙○○施用第一級毒品，累犯，處有期徒刑柒月；又施用第二級
毒品，累犯，處有期徒刑月。應執行有期徒刑捌月。
    事  實
一、乙○○有下列前案紀錄（構成累犯），及施用毒品執行觀察
    、勒戒、強制戒治之紀錄：
  (一)前因施用毒品案件，經觀察、勒戒後，認無繼續施用毒品之
    傾向，已於民國92年4 月25日執行完畢釋放，並由臺灣基隆
    地方法院檢察署檢察官以92年度毒偵字第101 號為不起訴處
    分確定。
  (二)又因施用第一級毒品案件，經本院以94年度訴字第1012號判
    決判處有期徒刑6 月確定。再因施用第二級毒品案件，經本
    院以95年度基簡字第48號判決判處有期徒刑4 月確定，嗣經
    本院以95年度聲字第313 號裁定合併定應執行有期徒刑9 月
    確定。復因施用第二級毒品案件，經本院以95年度易字第27
    7 號判決判處有期徒刑3 月確定，上開案件接續執行，於96
    年3 月20日縮刑期滿執行完畢（構成累犯）。
二、乙○○竟不知悔改，猶基於分別施用第一級毒品海洛因及第
    二級毒品甲基安非他命之犯意，於98年8 月4 日晚間8 時許
    ，在基隆市○○區○○街77號住處，先將第二級毒品甲基安
    非他命放入玻璃球吸食器（未扣案），再以打火機點燃燒烤
    吸食器底部產生煙霧吸食之方式，非法施用第二級毒品甲基
    安非他命1 次；施用第二級毒品甲基安非他命後，旋即將第
    一級毒品海洛因置入注射針筒內，摻水混合注射手肘內側皮
    膚靜脈血管處之方式，非法施用海洛因1 次。嗣於98年8 月
    5 日晚間8 時30分許，在上址住處，為警查獲。
三、案經臺北縣警察局瑞芳分局報告臺灣基隆地方法院檢察署檢
    察官偵查起訴。
    理  由
一、本件被告所犯者非為死刑、無期徒刑、最輕本刑為3 年以上
    有期徒刑之罪或高等法院管轄第一審案件，其於準備程序進
    行中，先就被訴事實為有罪之陳述，經告知其簡式審判程序
    之旨，並聽取公訴人及被告之意見後，本院依刑事訴訟法第
    273 條之1 第1 項之規定，裁定由受命法官獨任進行簡式審
    判程序，且依同法第273 條之2 規定，簡式審判程序之證據
    調查，不受第159 條第1 項、第161 條之2 、第161 條之3
    、第163 條之1 及第164 條至第170 條規定之限制，合先敘
    明。
二、上開事實，業據被告於本院準備程序及審理時坦承在卷，而
    被告於上述所示時間、地點先後為警查獲後採集尿液，呈甲
    基安非他命、安非他命、嗎啡、可待因之陽性反應，此有臺
    灣檢驗科技股份有限公司濫用藥物尿液檢驗報告1 份附卷可
    稽。又其前因施用毒品案件，經觀察、勒戒後，認無繼續施
    用毒品之傾向，已於92年4 月25日執行完畢釋放，並由臺灣
    基隆地方法院檢察署檢察官以92年度毒偵字第101 號為不起
    訴處分確定等情，亦有臺灣高等法院被告前案紀錄表附卷足
    佐。綜上所陳，被告於初犯觀察、勒戒於92年4 月25日執行
    完畢，5 年內業已再犯上述事實欄一、(二)所示之施用毒品違
    反毒品危害防制條例案件，經法院判處罪刑確定，其又再犯
    本案施用第一級毒品海洛因、第二級毒品甲基安非他命，罪
    證明確，犯行洵堪認定，自應依法論科。
三、論罪科刑部分：
  (一)查海洛因、甲基安非他命分係毒品危害防制條例第2 條第2
    項第1 款、第2 款所定之第一級、第二級毒品，核被告所為
    係犯毒品危害防制條例第10條第1 項、第2 項之施用第一級
    、第二級毒品罪。被告持有第一級毒品海洛因及第二級毒品
    甲基安非他命之低度行為，應為施用第一級、第二級毒品之
    高度行為所吸收，不另論罪。被告先後所犯上開2 罪，犯意
    各別，行為不同，應予分論併罰。
  (二)被告前曾受如事實欄所示之有期徒刑執行完畢，有臺灣高等
    法院被告前案紀錄表在卷可按，其於受事實欄一、(二)所示有
    期徒刑執行完畢後之5 年內，故意再犯本件有期徒刑以上之
    罪，為累犯，其所犯上開2 罪，均應依刑法第47條第1 項加
    重其刑。
  (三)爰審酌被告犯罪之動機、曾有施用毒品之前科仍不知戒除，
    惟犯罪後坦承犯行，且所犯之施用毒品犯行乃戕害自己身心
    健康，並未危及他人等一切情狀，分別量處如主文所示之刑
    ，併定其應執行之刑。
據上論斷，應依刑事訴訟法第273 條之1 第1 項、第299 條第1
項前段，毒品危害防制條例第10條第1 項、第2 項、第23條第2
項，刑法第11條前段、第47條第1 項、第51條第5 款，判決如主
文。
本案經檢察官甲○○到庭執行職務。
中    華    民    國    98    年    10    月    29    日
                  刑事第三庭法  官  黃永定
以上正本證明與原本無異。
如不服本判決應於收受送達後10日內向本院提出上訴書狀，並應
敘述具體理由；其未敘述上訴理由者，應於上訴期間屆滿後20日
內向本院補提理由書（均須按他造當事人之人數附繕本）「切勿
逕送上級法院」。
中    華    民    國    98    年    10    月    29    日
                            書記官  劉珍珍
附錄本案所犯法條：
毒品危害防制條例第10條：
I施用第一級毒品者，處 6 月以上 5 年以下有期徒刑。
II施用第二級毒品者，處 3 年以下有期徒刑。


司法院資訊處製作；財團法人民間司法改革基金會備份。
